【裁判字號】    90,訴,92
【裁判日期】    900511
【裁判案由】    損害賠償
【裁判全文】
臺灣屏東地方法院民事判決  九十年度訴字第九二號
    原      告  甲○○
    被      告  乙○○
右當事人間請求損害賠償事件，本院判決如左：
    主      文
被告應給付原告新台幣壹萬元，及自民國九十年二月十日起至清償日止，按週年利率
百分之五計算之利息。
原告其餘之訴駁回。
訴訟費用由被告負擔九十分之一，餘由原告負擔。
本判決第一、三項於原告以新台幣伍仟元供擔保後，得假執行。但被告於假執行程序
實施前，如以新台幣壹萬元預供擔保，得免為假執行。
原告其餘假執行之聲請駁回。
    事      實
甲、原告方面：
一、聲明：求為判決：(一)被告應給付原告新台幣（下同）九十三萬零七百八十元，及
    自起訴狀繕本送達翌日（即九十年二月十日）起至清償日止按年利率百分之五計
    算之利息。(二)願供擔保，請准宣告假執行。
二、陳述：
（一）原告於民國八十九年四月十五日上午十時許，受僱於訴外人曾高秀蘭將拆除座
      落屏東縣長治鄉○○段六一六地號土地上鐵皮屋之際，適被告前來就應否拆除
      該鐵皮屋與曾高秀蘭發生爭執，被告竟基於傷害犯意，毆打原告及曾高秀蘭，
      致原告受有右乳房部紅腫直徑六公分之傷害，爰依侵權行為法則訴請被告賠償
      原告因此所受損害。
（二）原告請求被告賠償左列項目之金額，共計九十三萬零七百八十元，細目如下：
    1.醫療費用：原告受傷後曾就醫治療，共支出醫療費用三萬零七百八十元。
    2.工作損失：原告前任職於瑞展汽車商行擔任臨時工，嗣因被告之侵權行為受傷
      無法工作，以每日薪資一千五百元計算，所受工作損失共計三十萬元。
    3.精神慰撫金：原告遭被告之侵權行為後，精神上深感痛苦，是請求精神慰金六
      十萬元。
三、證據：提出診斷證明書二件、醫療費用證明單及工資薪資證明各一件，以及本院
    八十九年度易字第一八一號刑事判決及屏東地方法院檢察署起訴書影本各一件為
    證。
乙、被告方面：
一、聲明：求為判決(一)駁回原告之訴。(二)如受不利之判決，願供擔保請准宣告免予假
    執行。
二、陳述：
    原告所主張上開侵權行為事實，固經鈞院判處被告有期徒刑在案，惟被告之賠償
    責任範圍應以原告所受傷害之程度為據。原告雖所統稱支出醫療費用三萬零七百
    八十元，然其未提出詳細就醫支出單據，且原告所受傷害僅係乳房部紅腫，此並
    不影響其身體勞動，又以現今社會景氣，其主張擔任汽車商行臨時工之日薪一千
    五百元顯屬過高，再者，原告所主張精神慰撫金亦屬過高。
三、證據：提出診斷證明書及本院八十九年度易字第一八一號刑事判決等影本各一件
    為證。
丙、本院依職權調閱被告刑事資料記錄，以及函詢財團法人屏東基督教醫院。
    理      由
一、本件原告起訴主張其於八十九年四月十五日上午十時許，受僱於訴外人曾高秀蘭
    將拆除座落屏東縣長治鄉○○段六一六地號土地上鐵皮屋之際，適被告前來就應
    否拆除該鐵皮屋與曾高秀蘭發生爭執，被告竟基於傷害犯意，毆打原告及曾高秀
    蘭，致原告受有右乳房部紅腫直徑六公分之傷害，爰依侵權行為法則訴請被告賠
    償原告因此所受損害等語。而被告則以原告所主張上開侵權行為事實，固經本院
    判處被告有期徒刑在案，惟被告之賠償責任範圍應以原告所受傷害之程度為據。
    原告雖所統稱支出醫療費用三萬零七百八十元，然其未提出詳細就醫支出單據，
    且原告所受傷害僅乳房部紅腫，此並不影響其身體勞動，又以現今社會景氣，其
    主張擔任汽車商行臨時工之日薪一千五百元顯屬過高，再者，原告所主張精神慰
    撫金亦屬過高等語，資為抗辯。
二、經查原告於八十九年四月十五日上午十時許，受僱於訴外人曾高秀蘭將拆除座落
    屏東縣長治鄉○○段六一六地號土地上鐵皮屋之際，適被告前來就應否拆除該鐵
    皮屋與曾高秀蘭發生爭執，被告竟基於傷害犯意，毆打原告及曾高秀蘭，致原告
    受有右乳房部紅腫直徑六公分之傷害之事實，為兩造所同陳，並有本院八十九年
    度易字第一八一號刑事判決附卷可稽，堪信為真實，是被告侵害原告身體權乙節
    甚明，且原告既因被告之侵權行為而受有前揭傷害，則被告之侵權行為與原告所
    受前揭傷害間即具相當因果關係。
三、按因故意或過失不法侵害他人之權利者，負損害賠償責任；不法侵害它人之身體
    、健康、名譽或自由者，被害人雖非財產上損害，亦得請求賠償相當之金額，民
    法第一百八十四條第一項前段及第一百九十五條第一項前段分別定有明文。而被
    告侵害原告之身體權，致原告受有前揭傷害之事實既經認定，爰就原告主張之損
    害分別審酌如下：
（一）醫療費用及工作損失：原告主張支出醫療費用三萬零七百八十元及受有工作損
      失三十萬元云云，固然提出醫療費用證明單及工資薪資證明各一件為證，惟查
      ：依原告所提醫療費用證明單記載，其自八十九年五月五日起至八十九年十
      二月十四日止所支出醫療費用共計三萬零七百八十元，而原告早於同年四月十
      五日即受有右乳房部紅腫直徑六公分之傷害，然卻遲至將進一個月始就醫支出
      醫療費用，是此等醫療費用是否確實為治療此等傷害所支出之醫療費用，已生
      疑竇。經本院依職權函詢財團法人屏東基督教醫院，該院以九十年四月十日
      （九十）屏基醫字第九○○四○三○號函覆：原告於八十八年十一月二十二日
      前往該院初診，迄今仍繼續在該院門診接受治療中，原告主訴為高血壓合併高
      血脂肪，同時有胸悶、心悸及失眠等症狀，經藥物治療後，其症狀已有改善，
      該院復於八十九年十一月三日對其進行胸部Ｘ光及肺功能檢查，其檢查結果均
      呈正常反應，依原告之病狀，除發作時會造成身體局部不適外，對平常之日常
      生活作息及工作並無太大影響等語，足認原告早於本件傷害事故發生前已因高
      血壓合併高血脂肪，以及胸悶、心悸及失眠等症狀，前往該院持續接受門診治
      療迄今，尚難僅以原告所提醫療費用證明單，遽認此等醫療費用即為治療其本
      件傷害所支出之醫療費用，是原告所請求被告賠償醫療費用三萬零七百八十元
      ，尚難准許。原告因本件傷害僅受有右乳房部紅腫直徑六公分之傷害乙節已
      如前述，且上開醫院回函亦表示曾對原告進行胸部Ｘ光及肺功能檢查，其檢查
      結果均呈正常反應，是認上開害並未對原告之工作能力造成影響，而原告請求
      賠償工作損失三十萬元，尚難准許。
（二）精神慰撫金：原告因被告之侵權行為致受有右乳房部紅腫直徑六公分之傷害，
      本院斟酌實際加害情況，以及原告係國小畢業、擔任臨時工，日薪一千五百元
      並擁有一棟房屋，而被告擔任警察，月薪月五萬元並擁有二棟房屋，認原告請
      求被告賠償精神慰撫金六十萬元已屬過高，本院認應以一萬元方為適當，逾此
      數額之請求，為無理由。
四、從而原告依侵權行為法則，請求被告賠償一萬元，及自起訴狀繕本送達之翌日（
    即九十年二月十日）起至清償日止，依週年利率百分之五計算之法定遲延利息，
    洵數正當，應予准許。至原告逾此範圍之請求於法無據，應予駁回。
五、兩造均陳明願供擔保，請准宣告假執行或免為假執行，就原告勝訴部分，經核並
    無不合，爰各酌定相當之擔保金額，併准許之。至原告敗訴部分，其假執行之聲
    請已失所附麗，應併予駁回。
據上論結，本件原告之訴為一部有理由，一部無理由，依民事訴訟法第七十九條但書
、第三百九十條第二項、第三百九十二條，判決如主文。
中      華      民      國    九十    年      五      月      十一      日
                                    臺灣屏東地方法院民事第二庭
~B法      官  賴秀雯
右為正本，係照原本作成。
如對本判決上訴，須於判決送達後廿日內，向本院提出上訴狀。
~B法院書記官  滕一珍
中      華      民      國    九十    年      五      月      十一      日


司法院資訊處製作；財團法人民間司法改革基金會備份。
